臺灣桃園地方法院裁定
111年度桃秩字第69號
移送機關  桃園市政府警察局桃園分局
被移送人  李宇賢


上列被移送人因違反社會秩序維護法案件，經移送機關以中華民
國111年7月21日桃警分刑秩字第1110045606號移送書移送審理，
本院裁定如下：
    主    文
李宇賢無正當理由攜帶具有殺傷力之器械，處罰鍰新臺幣伍仟元
。
扣案之藍波刀壹把沒入。
    事實及理由
一、移送意旨略以：被移送人於民國111年7月11日上午11時18分
    許，無正當理由攜帶具殺傷力之藍波刀1把（下稱系爭藍波
    刀）至本院，嗣為員警所查獲，認被移送人已違反社會秩序
    維護法，應依法裁罰等語。
二、本院之判斷：
　㈠按無正當理由攜帶具有殺傷力之器械、化學製劑或其他危險
    物品者，處3日以下拘留或新臺幣3萬元以下罰鍰，社會秩序
    維護法第63條第1項第1款定有明文。經查，被移送人於上開
    時地攜帶系爭藍波刀等情，業據被移送人於警詢供述明確（
    見本院卷第2頁反面），並有桃園市警察局桃園分局扣押筆
    錄、扣押物品目錄表及照片在卷可稽（見本院卷第4頁、第6
    至7頁），復有系爭藍波刀扣案可佐，堪信為真實。又系爭
    藍波刀係屬金屬材質，質地堅硬，刀鋒鋒利為具有殺傷力之
    器械，有照片附卷可參。又被移送人於警詢時自承系爭藍波
    刀甫於本案發生前1日在夜市購買並放入包包內等語（見本
    院卷第2頁反面），自難認被移送人於翌日即遺忘系爭藍波
    刀置於包包內，被移送人辯稱其忘記包包內系爭藍波刀云云
    （見本院卷第2頁反面），自不可採。
　㈡被移送人辯稱其不知攜帶系爭藍波刀違反社會秩序維護法云
    云（見本院卷第2頁反面），然按除有正當理由而無法避免
    者外，不得因不知法律而免除刑事責任。但按其情節，得減
    輕其刑，為刑法第16條明文，基於舉重明輕法理，違反刑法
    之規定尚不得以不知法律推卸刑責，則違反處罰較輕之行政
    罰，自亦不得以不知法令為由主張卸責，從而，被移送人自
    不得以不知系爭行為違反社會秩序維護法而免責。核被移送
    人所為，係違反社會秩序維護法第63條第1項第1款攜帶具有
    殺傷力之器械，應依法論處。復審酌被移送人之動機、目的
    、手段、生活狀況、品行、智識程度、違反義務之程度、上
    開行為所生之危害及態度等一切情狀，量處如主文第1項所
    示之處罰。
三、按供違反本法行為所用之物，以行為人所有者為限，得沒入
    之，且與其他處罰併宣告之，為社會秩序維護法第22條第3
    項本文、第23條本文所明定。經查，系爭藍波刀1把為被移
    送人所有，係供被移送人違反本法所用之物，爰依前揭規定
    併宣告沒入。
四、據上論斷，依社會秩序維護法第45條第1項、第63條第1項第
    1款、第22條第3項本文、第23條本文，裁定如主文。
中　　華　　民　　國　　111 　年　　7 　　月　　29　　日
                  桃園簡易庭  法  官  張明宏
以上正本證明與原本無異。                    
如不服本裁定，應於送達後5 日內，向本院提出抗告狀並表明抗
告理由（須附繕本）。
中　　華　　民　　國　　111 　年　　7 　　月　　29　　日
                              書記官  石曉芸
附錄法條：
社會秩序維護法第63條第1項第1款
有下列各款行為之一者，處3日以下拘留或新臺幣3萬元以下罰鍰
：
一、無正當理由攜帶具有殺傷力之器械、化學製劑或其他危險物
    品者。